臺灣基隆地方法院刑事判決　　　　　　　94年度簡上字第90號
上　訴　人　臺灣基隆地方法院檢察署檢察官
被　　　告　丁○○
指定辯護人　義務辯護人　林淑惠律師
上列上訴人因傷害案件，不服本院基隆簡易庭94年度基簡字第
267號，94年4月22日第一審判決（聲請簡易判決處刑書案號：
臺灣基隆地方法院檢察署94年度偵字第1270號）提起上訴，嗣並
經移送併辦（臺灣基隆地方法院檢察署94年度偵字第1886號、第
3879號、臺灣士林地方法院檢察署94年度偵字第7365號），本院
判決如下：
    主  文
原判決撤銷。
丁○○連續意圖為自己不法之利益，以無線方式盜用他人電信設
備通信，處有期徒刑參月，如易科罰金以參佰元折算壹日，並應
於刑之執行完畢或赦免後，令入相當處所，施以監護捌月。
在如附表二、三、四所示之消費簽帳單（商店、銀行存根聯）上
所偽簽之「乙○○」署押各壹枚均沒收、如附表二、三、四所示
之消費簽帳單（顧客存根聯）均沒收。
    事  實
一、丁○○曾於民國84年間因犯竊盜非行，經臺灣臺北地方法院
    於同年8月1日裁處訓誡及假日生活輔導六次，又於92年間因
    犯竊盜罪，經本院於92年9月5日判處拘役50日確定；其基於
    意圖為自己不法之所有之概括犯意先後為下列行為：(一)、丁○○與己○○為朋友，渠等與友人於94年3月12日晚間一同
    前往址設於基隆市○○路147號之「好樂迪KTV」唱歌，丁○○竟趁己○○不注意之際，在上址510號包廂內徒手竊取己○○所有之皮夾1只（內有現金新台幣〈下同〉16500元、台
    北市捷運悠遊卡1張等物），得手後將置放其內之現金取出
    ，其餘物品則丟棄在上址樓梯間，嗣經「好樂迪KTV」員工
    發現上只皮夾後通知己○○，由己○○報警查獲。(二)、丁○○於94年3月26下午2時許，在基隆市○○路321號中華電信
    基隆營運處，竊取戊○○擺設於櫃檯前欲販售之IKOMO 廠牌
    、PANASONIC廠牌行動電話各一支，旋即基於意圖為自己不
    法之利益之概括犯意，前者提供其弟林國輝及供己多次使用
    ，後者則供己多次使用，嗣經警循行動電話內碼及通聯紀錄
    查獲。(三)、丁○○於94年4月20日中午之前在臺北縣汐止市
    ○○街147號6樓彩華科技股份有限公司竊取同事乙○○所有
    之誠泰銀行、台新銀行、中國信託商業銀行信用卡各1 張，
    隨後即於附表所示時間地點持上揭信用卡購物消費，並在如
    附表二、三、四所示消費之簽帳單上偽簽「乙○○」之署名
    ，再將簽單交付予如附表所示商店之職員，各該商店之職員
    陷於錯誤，乃允其消費購買如附表所示之物品，足以生損害
    於乙○○及如附表所示商店及發卡銀行（附表一之消費刷卡
    則未遂）。丁○○復於94年4月27日乘至臺北市○○○路○段
    76號六星集股份有限公司應徵上班之機會，竊取丙○○所有
    之台新銀行信用卡1張，並於94年4月28日下午4時56 分許持
    該信用卡前往臺北市○○區○○路2段50號中國石油南港加
    油站著手盜刷20,000元油票，因加油站員工以電話向銀行確
    認，察覺有異，使丁○○因而未能得逞。
二、案經基隆市警察局第二分局報告臺灣基隆地方法院檢察署檢
    察官偵查後向本院聲請簡易判決處刑及移送併辦。
    理  由
一、訊據被告丁○○對於上開事實均坦承不諱，核與被害人己○○、戊○○、乙○○、丙○○之警、偵訊指訴，證人林國輝
    、楊國良（即附表編號三、四之中油公司南港加油站之員工
    ）之警訊證述相符，並有被竊手機照片4幀、贓物認領保管
    單2紙、通聯調閱查詢單2份、誠泰銀行爭議交易明細表1紙
    、台新銀行信用卡消費明細1紙、冒用明細1紙、簽帳單2紙
    、監視畫面照片10幀附卷可稽，本件事證明確，被告犯行足
    堪認定。
二、核被告所為，係犯刑法第三百二十條第一項之竊盜罪、第二
    百十六條行使第二百十條之偽造私文書罪、第三百三十九條
    第一項、第三項之詐欺取財既遂、未遂罪、電信法第五十六
    條第一項之盜用他人電信設備罪。被告前後多次竊盜、行使
    偽造私文書罪、詐欺取財既遂、未遂罪、盜用他人電信設備
    之犯行，各時間緊接，所犯又各係構成要件相同之罪名，各
    為連續犯，各以一罪論（詐欺取財既遂、未遂罪部分應論以
    詐欺取財既遂罪），並依刑法第五十六條之規定加重其刑。
    被告所犯上開各罪，具有方法結果之牽連關係，為牽連犯，
    應依刑法第五十五條之規定，從最重之電信法第五十六條第
    一項之罪處斷。聲請人雖僅就事實欄一(一)之犯行聲請簡易判
    決處刑，然其他各犯行既與該已聲請之竊盜犯具有連續犯、
    牽連犯裁判上一罪之關係，自在本院得一併審究之範圍。被
    告經本院送行政院國軍退除役官兵輔導委員會台北榮民總醫
    院進行精神鑑定，該院鑑定結果認「林女於鑑定時呈現明顯
    思考形式障礙，思考內容乏組織鬆散，有聽幻覺及妄想等精
    神症狀，林女於犯案時，林於之行為雖無完全覺或妄想控制
    之情形，然林女於犯案時之行為應可推論明顯受思考障礙之
    影響，造成林女對外界知覺、理會及判斷能力明顯低於一般
    正常人，故林女於犯案行為時之精神狀況應已達精神耗弱之
    程度。」此有該院精神狀況鑑定書一份附卷可稽，被告既於
    犯案時有精神耗弱之情形，自應依刑法第十九條第二項之規
    定減輕其刑，並先加而後減。爰審酌被告竊取財物之價值、
    盜刷物品之價值、犯罪手段等一切情狀，量處如主文所示之
    刑，並諭知易科罰金之折算標準。被告因其精神耗弱而犯下
    本件多起犯行，犯情不可謂不重，為免其在外續行危害社會
    並為保護被告，爰依刑法第八十七條第二項、第三項之規定
    諭知其應於刑之執行完畢或赦免後，令入相當處所，施以監
    護捌月。被告在如附表二、三、四所示之消費簽帳單（商店
    、銀行存根聯）上所偽簽之「乙○○」署押各壹枚，均應依
    刑法第二百十九條之規定宣告沒收，如附表二、三、四所示
    之消費簽帳單（顧客存根聯），係被告所有而為其犯罪所生
    之物，均應依刑法第三十八條第一項第三款沒收。原審據予
    論罪科刑固非見，然未及審酌被告如事實欄一(二)、(三)之犯行
    ，上訴人上訴意旨執此指摘原判決不當，為有理由，另原審
    亦漏未審酌被告犯案時之精神狀態，尚有未洽，自應由本院
    將原判決撤銷改判如上所述。
據上論斷，應依刑事訴訟法第四百五十五條之一第三項、第三百
六十九條第一項前段、第三百六十四條、第二百九十九條第一項
前段，電信法第五十六條第一項，刑法第十一條前段、第五十六
條、第三百二十條第一項、第二百十六條、第二百十條、第三百
三十九條第一項、第五十五條、第十九條第二項、第四十一條第
一項前段、第八十七條第二項、第三項、第二百十九條、第三十
八條第一項第三款，罰金罰鍰提高標準條例第一條前段、第二條
，判決如主文。
本案經檢察官甲○○到庭執行職務
中　　華　　民　　國　　94　　年　　12　　月　　6 　　日
                  刑事第四庭審判長法    官  鄭景文
                                  法　　官  王美婷
                                  法　　官  曾雨明
以上正本證明與原本無異。
本件不得上訴。
中　　華　　民　　國　　94　　年　　12　　月　　12　　日
　　　                            書 記 官  王靜敏
附錄法條：
電信法第56條第1項：
意圖為自己或第三人不法之利益，以有線、無線或其他電磁方式
，盜接或盜用他人電信設備通信者，處5年以下有期徒刑，得併
科新台幣150萬元以下罰金。
中華民國刑法第320條第1項：
意圖為自己或第三人不法之所有，而竊取他人之動產者，為竊盜
罪，處 5 年以下有期徒刑、拘役或 500 元以下罰金。
中華民國刑法第216條：
行使第 210 條至第 215 條之文書者，依偽造、變造文書或登載
不實事項或使登載不實事項之規定處斷。
中華民國刑法第210條：
偽造、變造私文書，足以生損害於公眾或他人者，處 5 年以下有
期徒刑。
中華民國刑法第339條第1項：
意圖為自己或第三人不法之所有，以詐術使人將本人或第三人之
物交付者，處5年以下有期徒刑、拘役或科或併科1千元以下罰金
。
附表：
┌─┬─────────┬───────┬───────┬─────┐
│編│ 　　　　　　　   │ 　　　　　   │　　　　　　  │　　　　　│
│號│　盜刷時間　　    │ 盜刷地點　   │盜刷金額　　  │取得商品　│
├─┼─────────┼───────┼───────┼─────┤
│一│94年04月20日中午12│臺北市○○路1 │以誠泰銀行信用│交易未成功│
│　│時38分　          │段51號2樓　　 │卡盜刷6900元　│ 　　　　 │
│　│ 　　　　　　　   │德總電腦光華  │　　　　      │ 　　　　 │
│　│ 　　　　　　　   │門市　　　　  │　　　　　　　│　　　　  │
├─┼─────────┼───────┼───────┼─────┤
│二│94年4月22日中     │同上　　　　  │以台新銀行信用│事務機1臺 │
│　│午12時36分　　    │　　　　　　　│卡盜刷6699元  │ 　　　   │
├─┼─────────┼───────┼───────┼─────┤
│三│94年4月22日中     │臺北市南港區南│以台新銀行信  │油票1本   │
│　│午12時58分　　    │港路2段50號中 │用卡盜刷10000 │　　　    │
│　│ 　　　　　　　   │國石油南港加油│元　　　　　  │　　　    │
│　│ 　　　　　　　   │站　　　　　　│　　　　　　　│　　　    │
├─┼─────────┼───────┼───────┼─────┤
│四│94年04月22日中午12│ 同上　　　　 │以中國信託商業│油票1本   │
│　│時58分　　        │　　　　　    │銀行信用卡盜刷│          │
│  │                  │ 　　　　     │10000元　　　 │          │
└─┴─────────┴───────┴───────┴─────┘
